臺灣臺東地方法院刑事判決　　　　　　　 96年度易字第154號
公　訴　人　臺灣臺東地方法院檢察署檢察官
被　　　告　甲○○
上列被告因竊盜案件，經檢察官聲請簡易判決處刑（96年度偵字
第178號 ），本院認不得以簡易判決處刑（96年度東簡字第58號
），改依通常程序審理，嗣因被告就被訴事實為有罪之陳述，本
院告知被告簡式審判程序之旨，並聽取當事人之意見後，裁定改
由受命法官獨任依簡式審判程序進行，判決如下：
    主  文
甲○○踰越安全設備竊盜，累犯，處有期徒刑伍月，如易科罰金
，以新臺幣壹仟元折算壹日，並應於刑之執行完畢或赦免後，令
入相當處所，施以監護壹年。
    事實
一、甲○○於後開行為時因智力屬中度智力障礙程度範圍，併器
    質性精神症狀態，致其辨識行為違法之能力，顯著減低，已
    達精神耗弱之程度。其前有多次竊盜前科，並於民國90年間
    因竊盜案件，經本院判處有期徒刑1年2月確定，又因竊盜案
    件，經本院判處有期徒刑6月確定，合併應執行刑有期徒刑1
    年8月，於92年7月25日執行完畢。復於95年間因竊盜案件，
    經本院判處有期徒刑3 月確定（現正執行中，此部分不構成
    累犯）。
二、甲○○猶不知悔改，竟意圖為自己不法之所有，於96年1月9
    日中午12時許，前往位於臺東縣太麻里鄉金崙村17鄰溫泉36
    之5 號丙○○所經營之「大石頭商店」，以徒手扳開商店後
    方鐵窗之3 根鐵條（未達毀損之程度）後，再以攀爬方式踰
    越屬安全設備之鐵窗進入該商店內，徒手竊取新臺幣（下同
    ）50元硬幣10枚、尊爵10號香煙2包（價值共100元）及維士
    比藥酒1 瓶（價值45元）。得手後隨即逃離現場，並持竊得
    款項、上開藥酒1瓶及香煙1包，前往林東明所經營之「小薇
    檳榔卡拉OK」內花用殆盡。嗣丙○○由林東明處獲悉甲○○
    均使用50元硬幣消費，經報警循線後查獲上情，並扣得上開
    未使用之香煙1包（業經丙○○領回）。
三、案經丙○○訴由臺東縣警察局大武分局報請臺灣臺東地方法
    院檢察署檢察官偵查聲請以簡易判決處刑，惟本院認不宜逕
    以簡易判決處刑，改適用通常程序審理。
    理  由
一、按本件被告甲○○所犯，係刑法第321條第1項第2 款之踰越
    安全設備竊盜罪，屬死刑、無期徒刑、最輕本刑為3 年以上
    有期徒刑以外之罪，其於準備程序就前揭被訴事實為有罪之
    陳述，經法官告知簡式審判程序之旨，並聽取其與公訴人之
    意見後，本院認無不得或不宜改依簡式審判程序進行之處，
    爰依刑事訴訟法第273條之1第1 項，裁定本件由受命法官獨
    任進行簡式審判程序，合先敘明。
二、認定犯罪事實所憑之證據及理由：
（一）被告於警詢、偵查、本院準備程序及審理中時均自白有上
      開竊盜之犯行。
（二）證人即告訴人丙○○於警詢中之證詞。
（三）證人林東明於警詢中之證詞。
（四）卷附臺東縣大武分局金崙分駐所贓物認領保管單1 紙、相
      片8幀及現場圖1紙在卷可稽。
（五）由上述各節參互佐證，被告自白上開竊盜犯行，核與事實
      相符，應堪採信。本件事證明確，被告犯行堪以認定。
三、論罪科刑之理由：
（一）查鐵窗係防閑設備之一種，核其性質係屬安全設備。是核
      被告所為，係犯刑法第321條第1項第2 款之踰越安全設備
      竊盜罪。檢察官聲請簡易判決處刑書犯罪事實欄已敘明被
      告係以扳開鐵窗進入告訴人商店之方式行竊，惟其論罪法
      條卻誤載為刑法第320條第1項之普通竊盜罪，然此業經檢
      察官於本院審理時當庭更正起訴法條，是本院自無庸再予
      變更起訴法條，附此敘明。
（二）被告有如犯罪事實欄第1 項所示之論罪、科刑及刑之執行
      紀錄，此有前開臺灣高等法院被告前案紀錄表1 份在卷可
      稽，其受有期徒刑之執行完畢，5 年以內故意再犯本件有
      期徒刑以上之罪，應依刑法第47條第1 項之規定，論以累
      犯，並加重其刑。
（三）被告之精神狀態前經本院囑託馬偕紀念醫院臺東分院鑑定
      結果為：「林員之診斷為智力屬中度智力障礙程度範圍，
      併器質性精神症狀態。於被告行為時，屬精神耗弱狀態，
      無法完全辨識其行為違法」，有該院96年4 月23日馬院東
      醫乙字第0960002334號函文及所檢送之精神鑑定報告書在
      卷可稽。從而，本件被告之精神狀態既經精神醫學專家予
      以診察鑑定，應可判定被告於前揭竊盜行為當時，係因其
      罹有上述病症之精神障礙，致其辨識行為違法之能力，顯
      著減低，爰依刑法第19條第2 項規定減輕其刑，並依法先
      加後減之。
（四）爰審酌被告前已有多次竊盜前科、及其犯罪之動機、目的
      、手段、所竊得財物之價值及犯後坦承犯行等一切情狀，
      量處如主文所示之刑，並諭知易科罰金之折算標準。
（五）按所謂監護處分，性質上有監禁與保護之雙重意義，一方
      面使受處分人與社會隔離，以免危害社會；他方面給予適
      當治療，使其回歸社會生活。是因刑法第19條第2 項之規
      定而減輕其刑者，經衡酌行為人之危險性，認除有再犯或
      危害公共安全之虞，為達到防衛社會之目的，有對其採取
      隔離、保護與治療措施之必要，始得一併宣告監護處分。
      本件依上開精神鑑定報告書建議被告須接受輔導治療，以
      維護身心健康等情，此有前揭精神狀況鑑定書可佐，並參
      以被告自承：我有工作，但老闆還沒有給我薪水，所以我
      喝醉酒時才會去偷別人的東西，我心有破洞，在花蓮有在
      看醫生，醫生沒有說可以喝酒，但我沒有喝酒就會很難過
      ，每天要喝米酒1 瓶，且我出去玩的時候，別人叫我喝酒
      我就喝等語，顯然以被告目前之精神情狀，甚不易適應社
      會生活，且未受良好之醫療照顧，是本院認對被告應有持
      續施以治療之必要性，從而，爰依刑法第87條第2項、第3
      項之規定，諭知被告應於刑之執行完畢或赦免後，令入相
      當處所，施以監護1年。
四、適用之法條：
（一）刑事訴訟法第299條第1項前段、第273條之1第1項。
（二）刑法第321條第1項第2款、第19條第2項、第41條第1 項前
      段、第87條第2項、第3項。
（三）刑法施行法第1條之1第1項、第2項前段。
本案經檢察官乙○○到庭執行職務。
中　　華　　民　　國　　96　　年　　6 　　月　　13　　日
                  刑事第四庭    法  官    陳君鳳
以上正本證明與原本無異。
如不服本判決，應於判決送達後10日內向本院提出上訴狀。（須
附繕本）　　　「切勿逕送上級法院」
                                書記官   洪月甚
中　　華　　民　　國　　96　　年　　6 　　月　　13　　日
附錄本案論罪科刑法條全文：
刑法第321條
犯竊盜罪而有左列情形之一者，處6月以上、5年以下有期徒刑：
一  於夜間侵入住宅或有人居住之建築物、船艦或隱匿其內而犯
    之者。
二  毀越門扇、牆垣或其他安全設備而犯之者。
三  攜帶兇器而犯之者。
四  結夥三人以上而犯之者。
五  乘火災、水災或其他災害之際而犯之者。
六  在車站或埠頭而犯之者。
前項之未遂犯罰之。
